# 请问陈老师，在执行新会计准则下资金池业务该如何计量和解读。谢谢。

提问人：iceboy1 时间：2010-08-11 14:06:16
请问陈老师，在执行新会计准则下资金池业务该如何计量和解读。谢谢。

回答人：chenyiwei
需要视具体的协议安排而定。目前资金池方式较常见的是以金融机构为中介，采用委托贷款的法律形式进行。在此情况下，新准则下委托贷款的列报以前已有多次讨论。一般做法是根据期限列报为“其他流动资产”、“其他非流动资产”、“一年内到期的非流动资产”等；利息收入确认为其他业务收入，相应的营业税计入“营业税金及附加”。

回答人：chenyiwei
回复 报纸 nikankan 的帖子赞同你的意见，谢谢！

回答人：chenyiwei
回复 10 楼 accountnow 的帖子新准则下委托贷款的利息收入不适合于计入投资收益。一方面，新准则下将委托贷款不再视为一项投资，而属于贷款和应收款项类，自然其利息收入就不再适合于作为投资收益；另一方面，利息收入符合《企业会计准则第 14 号——收入》规定的收入定义和确认条件。

回答人：chenyiwei
回复 12 楼 iceboy1 的帖子“贷款和应收款项”是金融资产的一个类别，表明了不同于其他三类金融资产的核算方法特征。但报表上并无单独的“贷款和应收款项”项目，所以对于委托贷款而言，在资产负债表上应根据期限列报为“其他流动资产”、“其他非流动资产”、“一年内到期的非流动资产”等。

回答人：chenyiwei
回复 14 楼 iceboy1 的帖子“贷款和应收款项”是一个很大的类别。常见的应收帐款、其他应收款、应收股利、应收利息等都包含在内。
所以不能如你所述这样理解。

回答人：chenyiwei
回复 19 楼 xdinah 的帖子《企业会计准则第 31 号——现金流量表》第五条：
第五条 现金流量应当分别按照现金流入和现金流出总额列报。但是，下列各项可以按照净额列报： （一）代客户收取或支付的现金。 （二）周转快、金额大、期限短项目的现金流入和现金流出。 （三）金融企业的有关项目，包括短期贷款发放与收回的贷款本金、活期存款的吸收与支付、同业存款和存放同业款项的存取、向其他金融企业拆借资金、以及证券的买入与卖出等。
因此，可以考虑资金池内的往来金额是否符合上述第（二）项标准（例如，是否每天清算从而造成收付频繁，但资金在帐上停留的时间较短，导致无法利用来进行哪怕期限很短的投资），如符合的可以按净额列报。